【裁判字號】    90,毒抗,107
【裁判日期】    900510
【裁判案由】    聲請強制戒治
【裁判全文】
臺灣高等法院高雄分院刑事裁定                      九十年度毒抗字第一七號
    抗  告  人  甲○○
    即  被  告
右列抗告人因聲請強制戒治案件，不服臺灣高雄地方法院中華民國九十年三月十六日
裁定（九十年度毒聲字第一五八一號），提起抗告，本院裁定如左：
    主  文
抗告駁回。
    理  由
一、本件抗告意旨略以：抗告人甲○○於八十八年二月初被送觀察、勒戒處分，待勒
    戒成功，返回社會後，已不再施用毒品安非他命，因不知浴室輕鋼架上仍遺留有
    以前施用安非他命所遺留鋁箔紙二張及吸管三支，而於八十九年六月中旬經警於
    該處查獲以上器具，遂被帶回警局作筆錄，三位員警異口同聲強調筆錄乃作業上
    之需要，既然查獲以上證物，就隨便說個日子，只要尿液上不含甲基安非他命陽
    性反應便沒事。抗告人問及連志堅律師如何處理，而連律師便稱既然你沒施用，
    簽下名字沒關係，因而簽字認同筆錄上之記載上個月（即八十九年五月中旬）施
    用，但事實上該鋁箔紙二張已氧化坑坑洞洞，不堪使用，如為一個月前施用，決
    不會氧化而腐蝕，而吸管上留有安非他命殘渣，亦為八十八年春節前施用遺留下
    之物品，原審依檢察官聲請認抗告人有繼續施用毒品之傾向，裁定應令入戒治處
    所施以強制戒治一年，顯有不當云云。
二、經查：被告前因施用毒品案件，經原審法院以八十八年毒聲字第一五六九號裁定
    送觀察、勒戒後，認無繼續施用毒品之傾向，經台灣高雄地方法院檢察署檢察官
    為不起訴處分，被告復於不起訴處分後至八十九年五月中旬止行施用第二級毒品
    安非他命，業據被告於警訊中自白不諱，且經原審以九十年度毒聲更字第一號裁
    定送觀察、勒戒後，認有繼續施用毒品之傾向等事實，有前開裁定及高雄看守所
    附設勒戒所九十年三月一日編號第00000000號證明書附卷足參（見八十
    九年度毒偵字第四一五九號卷），雖被告經警查獲當天所採集之尿液，經送往高
    雄縣衛生局檢驗結果，未檢出曾施用第二級毒品安非他命之甲基安非他命陽性反
    應，有該局煙毒尿液檢驗成績書一紙附卷可稽，惟被告於警訊坦承最後一次施用
    毒品安非他命之時間係八十九年五月中旬，是被告為警查獲當日即八十九年六月
    十二日所採集之尿液，經送驗結果當然未能呈現曾施用第二級毒品安非他命之陽
    性反應，原審以被告於五年內再犯毒品危害防治條例第十條之罪，爰依毒品危害
    防制條例第二十條第三項之規定，裁定令被告入戒治處所施以強制戒治一年，經
    核尚無不合，抗告人抗告意旨，仍執前詞，指摘原裁定不當，並無理由，應予駁
    回。
三、據上論結，應依刑事訴訟法第四百十二條，裁定如主文。
中    華    民    國      九十      年       五       月      十        日
                              臺灣高等法院高雄分院刑事第七庭
                                  審判長法官  王光照
                                        法官  黃仁松
                                        法官  黃憲文
右正本證明與原本無異。
不得再抗告。
                                      書記官  黃玉珠
中    華    民    國      九十      年       五       月       十一     日
                                                                        Ｋ


司法院資訊處製作；財團法人民間司法改革基金會備份。
